src/pronoun-smj-lex.txt
LEXICON oblintercas_guhti
 +Sg+Gen:n K ;
 +Sg+Gen+Use/NG:n NAMÁK ; ! 
 +Sg+Abe:n#da K ;
 +Sg+Abe+Use/NG:n#dak K ; ! 
 +Sg+Abe+Use/NG:n#dagi K ; ! 
 +Sg+Abe+Use/NG:n#dagá K ; ! 
 +Sg+Abe+Use/NG:n#tagá K ; ! 
 +Sg+Acc+Use/NG:v K ;
 +Sg+Acc+Use/NG:vva K-s ; ! 
 +Sg+Ill:si K-s ;
 +Sg+Ill+Use/NG:sa K-s ;  ! 
 +Sg+Ill+Use/NG:sás K-s ; ! 
 +Sg+Ill+Use/NG:sá K-s ;   ! 
 +Sg+Com:jna K-s ;
 +Sg+Com+Use/NG:jnas K-s ; ! 
 +Sg+Par:t K-s ;
 +Pl+Gen+Use/NG:j K ;
 +Pl+Gen+Use/NG:j NAMÁK ; ! 
 +Pl+Abe:jda K ;
 +Pl+Abe+Use/NG:jdak K ; ! 
 +Pl+Abe+Use/NG:jdagi K ; ! 
 +Pl+Abe+Use/NG:jdagá K ; ! 
 +Pl+Abe+Use/NG:jtagá K ; ! 
 +Pl+Acc+Use/NG:jt K ;
 +Pl+Ill+Use/NG:jda K-s ;
 +Pl+Ine+Use/NG:jn K-s ; !N&J
 +Pl+Ine+Use/NG:jna K-s ;!Spiik ! 
 +Pl+Ela+Use/NG:js K ;
 +Pl+Ela+Use/NG:jsta K ; !Spiik ! 
 +Pl+Com:j K ;
 +Ess:nen K ;
 +Ess+Use/NG:n'na K-s ; ! 
 +Ess+Use/NG:n'nas K-s ; ! 
 

LEXICON idiosyncmij
 +Nom+Use/NG:a%> K-s ;
 +Nom+Use/NG:aha K-s ; ! 
 +Gen:aj  K ; 
 +Gen+Use/NG:aj  NAMÁK ; ! 
! +Abe:ajda  K ;            ! covered in non-idiosync   
! +Abe+Use/NG:a%>jdak  K ;  ! covered in non-idiosync   
! +Abe+Use/NG:a%>jdagi  K ; ! covered in non-idiosync   
! +Abe+Use/NG:a%>jdagá  K ; ! covered in non-idiosync   
! +Abe+Use/NG:a%>jtagá  K ; ! covered in non-idiosync   
 +Acc:e%>jt K ; 
 +Ill:e%>jda K-s ;
! +Ine:a%>jna K-s ;
 +Ine:a%>jn K ;
 +Ela:a%>jsta K-s ;
 +Ela+Use/NG:a%>js K ; ! 
 
LEXICON goabbácase
 +Sg+Nom:bbá%> K ;
 +Sg+Nom+PxDu1:bbá%>ma K ;
 +Sg+Nom+PxDu2:bbá%>da K ;
 +Sg+Nom+PxDu3:bbá%>ska K ;
 +Sg+Gen:ppá%> K ;
 +Sg+Ine+Attr:ppá%> K ;
 +Sg+Ill+Attr:ppá%> K ;
 +Sg+Gen+Use/NG:ppá%> NAMÁK ; ! 
 +Sg+Gen+PxDu1:ppá%>ma K ;
 +Sg+Gen+PxDu2:ppá%>da K ;
 +Sg+Gen+PxDu3:ppá%>ska K ;
 +Sg+Abe:ppá%>#da K ;
 +Sg+Abe+Use/NG:ppá%>#dak K ; ! 
 +Sg+Abe+Use/NG:ppá%>#dagi K ; ! 
 +Sg+Abe+Use/NG:ppá%>#dagá K ; ! 
 +Sg+Abe+Use/NG:ppá%>#tagá K ; ! 
 +Sg+Acc:ppá%>v K ;
 +Sg+Acc+PxDu1:ppá%>ma K ;
 +Sg+Acc+PxDu2:ppá%>da K ;
 +Sg+Acc+PxDu3:ppá%>ska K ;
 +Sg+Ill:bbá%>j K ;
 +Sg+Ill+PxDu1:bbá%>simme K ;
 +Sg+Ill+PxDu2:bbá%>sihtte K ;
 +Sg+Ill+PxDu3:bbá%>siska K ;
 +Sg+Ine:ppá%>n K ;
 +Sg+Ine+PxDu1:ppá%>nimme K ;
 +Sg+Ine+PxDu2:ppá%>nihtte K ;
 +Sg+Ine+PxDu3:ppá%>niska K ;
 +Sg+Ela:ppá%>s K ;
 +Sg+Ela+PxDu1:ppá%>stimme K ;
 +Sg+Ela+PxDu2:ppá%>stihtte K ;
 +Sg+Ela+PxDu3:ppá%>stiska K ;
 +Sg+Com:ppá%>jn K ;
 +Sg+Com+PxDu1:ppá%>jnimme K ;
 +Sg+Com+PxDu2:ppá%>jnihtte K ;
 +Sg+Com+PxDu3:ppá%>jniska K ;
 +Pl+Nom:ppá%> K ;
 +Pl+Nom+PxDu1:ppá%>ma K ;
 +Pl+Nom+PxDu2:ppá%>da K ;
 +Pl+Nom+PxDu3:ppá%>ska K ;
 +Pl+Gen:ppá%>j K ;
 +Pl+Gen+Use/NG:ppá%>j NAMÁK ; ! 
 +Pl+Gen+PxDu1:ppá%>jimme K ;
 +Pl+Gen+PxDu2:ppá%>jihtte K ;
 +Pl+Gen+PxDu3:ppá%>jiska K ;
 +Pl+Abe:ppá%>j#da K ;
 +Pl+Abe+Use/NG:ppá%>j#dak K ; ! 
 +Pl+Abe+Use/NG:ppá%>j#dagi K ; ! 
 +Pl+Abe+Use/NG:ppá%>j#dagá K ; ! 
 +Pl+Abe+Use/NG:ppá%>j#tagá K ; ! 
 +Pl+Acc:ppá%>jt K ;
 +Pl+Acc+PxDu1:ppá%>jdimme K ;
 +Pl+Acc+PxDu2:ppá%>jdihtte K ;
 +Pl+Acc+PxDu3:ppá%>jdiska K ;
 +Pl+Ill:ppá%>jda K ;
 +Pl+Ill+PxDu1:ppá%>jdisema K ;
 +Pl+Ill+PxDu2:ppá%>jdiseda K ;
 +Pl+Ill+PxDu3:ppá%>jdiseska K ;
 +Pl+Ine:ppá%>jn K ;
 +Pl+Ine+PxDu1:ppá%>jnimme K ;
 +Pl+Ine+PxDu2:ppá%>jnihtte K ;
 +Pl+Ine+PxDu3:ppá%>jniska K ;
 +Pl+Ela:ppá%>js K ;
 +Pl+Ela+PxDu1:ppá%>jstimme K ;
 +Pl+Ela+PxDu2:ppá%>jstihtte K ;
 +Pl+Ela+PxDu3:ppá%>jstiska K ;
 +Pl+Com:ppá%>j K ;
 +Pl+Com+PxDu1:ppá%>jimme K ;
 +Pl+Com+PxDu2:ppá%>jihtte K ;
 +Pl+Com+PxDu3:ppá%>jiska K ;


LEXICON K-s ! Alternative clitic lexicon
 +Clt:s # ;
 # ;


! Indefinite pronouns
! -------------------

LEXICON guhtikobl
 +Sg+Gen:ŋga # ;
 +Sg+Gen+Use/NG:ŋge # ; ! 
 +Sg+Gen+Use/NG:ŋga NAMÁK ; ! 
 +Sg+Gen+Use/NG:ŋge NAMÁK ; ! 
 +Sg+Acc:vga # ;
 +Sg+Acc+Use/NG:vgak # ; ! 
 +Sg+Ill:sik # ;
 +Sg+Ill+Use/NG:sisik # ;   ! 
 +Sg+Com:jnak # ;
 +Pl+Gen:jga # ;
 +Pl+Gen+Use/NG:jga NAMÁK ; ! 
 +Pl+Acc:jdik # ;
 +Pl+Acc+Use/NG:jdak # ; ! 
 +Pl+Ill:jdak # ;
 +Pl+Ine:jnak # ;
 +Pl+Ela:jstak # ;
 +Pl+Com:jga # ;
 
LEXICON migeobl
 +Sg+Gen:ŋga # ;
 +Sg+Gen+Use/NG:ŋge # ;  ! 
 +Sg+Gen+Use/NG:ŋga NAMÁK ; ! 
 +Sg+Gen+Use/NG:ŋge NAMÁK ; ! 
 +Sg+Acc:vga # ;
 +Sg+Ill:sik # ; 
 +Sg+Ine:n'nak # ; 
 +Sg+Ela:sstak # ; 
 +Sg+Com:jnak # ;
 +Sg+Com+Use/NG:jnek # ; ! 
 +Ess:nenik # ;
 +Ess+Use/NG:n'nak # ; ! 
 !+Pl+Gen:jga NAMÁK ;
 !+Pl+Gen:jgak NAMÁK ;
 +Pl+Gen:jgak # ;
 +Pl+Acc:jdak # ;
 +Pl+Acc+Use/NG:jdik # ; ! 
 +Pl+Ine:jnak # ;
 +Pl+Ine+Use/NG:jnajnik # ; ! 
 +Pl+Ela:jstak # ;
 +Pl+Com:jga # ;


LEXICON oblietjácase
 +Sg+Gen: K ;
 +Sg+Abe:#da K ;
 +Sg+Abe+Use/NG:#dak K ; ! 
 +Sg+Abe+Use/NG:#dagi K ; ! 
 +Sg+Abe+Use/NG:#dagá K ; ! 
 +Sg+Abe+Use/NG:#tagá K ; ! 
 +Sg+Gen: NAMÁK ;
 +Sg+Acc:v K ;
 +Sg+Ill:j K ; 
 +Sg+Ela:s K ; 
 +Sg+Ine:n K ;
 +Sg+Com:jn K ;
 +Ess:n K ;
 
LEXICON plurietjácase
 +Pl+Gen:ij K ;
 +Pl+Abe:ij#da K ;
 +Pl+Abe+Use/NG:ij#dak K ; ! 
 +Pl+Abe+Use/NG:ij#dagi K ; ! 
 +Pl+Abe+Use/NG:ij#dagá K ; ! 
 +Pl+Abe+Use/NG:ij#tagá K ; ! 
 +Pl+Acc:ijt K ;
 +Pl+Ill:ijda K-s ;
 +Pl+Ine:ijna K-s ;
 +Pl+Ela:ijs K ;
 +Pl+Com:ij K ;
 
LEXICON oblsoamescase
 +Sg+Gen:a K ;
 +Sg+Abe:a#da K ;
 +Sg+Abe+Use/NG:a#dak K ; ! 
 +Sg+Abe+Use/NG:a#dagi K ; ! 
 +Sg+Abe+Use/NG:a#dagá K ; ! 
 +Sg+Abe+Use/NG:a#tagá K ; ! 
 +Sg+Acc:av K ;
 +Sg+Ill:ij K ; 
 +Sg+Ela:is K ; 
 +Sg+Ine:in K ;
 +Sg+Com:ijn K ;
 ednagacase ;

LEXICON ednagacase
 +Pl+Nom:a K ;
 +Pl+Gen:ij K ;
 +Pl+Abe:ij#da K ;
 +Pl+Abe+Use/NG:ij#dak K ; ! 
 +Pl+Abe+Use/NG:ij#dagi K ; ! 
 +Pl+Abe+Use/NG:ij#dagá K ; ! 
 +Pl+Abe+Use/NG:ij#tagá K ; ! 
 +Pl+Gen:ij NAMÁK ;
 +Pl+Acc:ijt K ;
 +Pl+Ill:ijda K ;
 +Pl+Ine:ijn K ;
 +Pl+Ela:ijs K ;
 +Pl+Com:ij K ;

LEXICON aktakoblcase
 +Sg+Gen:k # ;
 +Sg+Gen+Use/NG: NAMÁK ; ! 
 +Sg+Acc:k # ;
 +Sg+Ela:stik # ; 
 +Sg+Ine:nik # ;
 +Sg+Com:jnik # ;
 
LEXICON muhtemcase
 +Attr: K ;
 +Sg+Nom: K ;
 +Attr+Use/NG: NAMÁK ; ! 
 +Sg+Gen:a K ;
 +Sg+Abe:a#da K ;
 +Sg+Abe+Use/NG:a#dak K ; ! 
 +Sg+Abe+Use/NG:a#dagi K ; ! 
 +Sg+Abe+Use/NG:a#dagá K ; ! 
 +Sg+Abe+Use/NG:a#tagá K ; ! 
 +Sg+Acc:av K ;
 +Sg+Ill:ij K ; 
 +Sg+Ela:is K ; 
 +Sg+Ine:in K ;
 +Sg+Com:ijn K ;
 +Ess:in K ;
 +Pl+Nom:a K ;
 +Pl+Gen:ij K ;
 +Pl+Abe:ij#da K ;
 +Pl+Abe+Use/NG:ij#dak K ; ! 
 +Pl+Abe+Use/NG:ij#dagi K ; ! 
 +Pl+Abe+Use/NG:ij#dagá K ; ! 
 +Pl+Abe+Use/NG:ij#tagá K ; ! 
 +Pl+Gen:ij NAMÁK ;
 +Pl+Acc:ijt K ;
 +Pl+Ill:ijda K ;
 +Pl+Ine:ijn K ;
 +Pl+Ela:ijs K ;
 +Pl+Com:ij K ;
 
LEXICON juogacase
 +Sg+Nom:ga%> K ;
 +Sg+Nom+Use/NG:ga%> NAMÁK ; ! 
 +Sg+Gen:ŋga%> K ;
 +Sg+Abe:ŋga%>#da K ;
 +Sg+Abe+Use/NG:ŋga%>#dak K ; ! 
 +Sg+Abe+Use/NG:ŋga%>#dagi K ; ! 
 +Sg+Abe+Use/NG:ŋga%>#dagá K ; ! 
 +Sg+Abe+Use/NG:ŋga%>#tagá K ; ! 
 +Sg+Acc:jddá%> K ;
 +Sg+Acc+Use/NG:jddá%>v K ; !Variant  ! 
 +Pl+Acc:jddá%>jt K ;
 +Sg+Ill:si%>k K ; 
 +Sg+Ela:sstá%> K ; 
 +Sg+Ine:nná%> K ;
 +Sg+Ine+Use/NG:nne%> K ; ! 
 +Sg+Com:jna%>k K ;
 +Ess:ne%>n K ;
 
! Spiik:
! gájkka, se divna.
! Divna Böjes i predikativ ställning som adjektiv, utom i ack sg som 
! oftast är lika med nominativ
 
LEXICON gájkacase
 :%>    NAMÁK ;
 +Use/NG:ka%> NAMÁK ; ! 
 +Attr:ka%> K ;
 +Attr+Use/NG:in%> K ; ! 
 +Sg+Nom:ka%> K ;
 +Sg+Gen:a%> K ;
 +Sg+Abe:a%>#da K ;
 +Sg+Abe+Use/NG:a%>#dak K ; ! 
 +Sg+Abe+Use/NG:a%>#dagi K ; ! 
 +Sg+Abe+Use/NG:a%>#dagá K ; ! 
 +Sg+Abe+Use/NG:a%>#tagá K ; ! 
 +Sg+Acc:a%>v K ;
 +Sg+Acc+Use/NG:ka%> K ; ! Alternate  ! 
 +Sg+Ill:ka%>j K ;
 +Sg+Ine:a%>n K ;
 +Sg+Ela:a%>s K ;
 +Sg+Com:a%>jn K ;
 +Ess:ka%>n K ;
 +Pl+Gen:a%>j K ;
 +Pl+Abe:a%>j#da K ;
 +Pl+Abe+Use/NG:a%>j#dak K ; ! 
 +Pl+Abe+Use/NG:a%>j#dagi K ; ! 
 +Pl+Abe+Use/NG:a%>j#dagá K ; ! 
 +Pl+Abe+Use/NG:a%>j#tagá K ; ! 
 +Pl+Acc:a%>jt K ;
 +Pl+Ill:a%>jda K ; 
 +Pl+Ela:a%>js K ; 
 +Pl+Ine:a%>jn K ;
 +Pl+Com:a%>j K ;
 
LEXICON goappátjagácase
 +Pl+Gen:j K ;
 +Pl+Gen+Use/NG:j NAMÁK ; ! 
 +Pl+Abe:j#da K ;
 +Pl+Abe+Use/NG:j#dak K ; ! 
 +Pl+Abe+Use/NG:j#dagi K ; ! 
 +Pl+Abe+Use/NG:j#dagá K ; ! 
 +Pl+Abe+Use/NG:j#tagá K ; ! 
 +Pl+Acc:jt K ;
 +Pl+Ill:jda K ;
 +Pl+Ine:jn K ;
 +Pl+Ela:js K ;
 +Pl+Com:j K ;
 

LEXICON Indefinite
fera% mij+Pron+Indef+Pl:fera% m idiosyncmij ;
fera% guhti+Pron+Indef:fera% ge%> oblintercas_guhti ;
fera% guhti+Pron+Indef+Sg+Ela:fera% gæsste%> K-s ;
 fera% guhti+Pron+Indef+Sg+Ela+Use/NG:fera% gæssta%> K-s ;  ! 
fera% guhti+Pron+Indef+Sg+Ine:fera% gæn'na%> K-s ;
 fera% guhti+Pron+Indef+Sg+Ine+Use/NG:fera% gæn'ne%> K-s ; ! 
fera% guhti+Pron+Indef+Sg+Ess:fera% guhti%>n K-s ;
fera% guhti+Pron+Indef+Sg+Par:fera% gudi%>t K-s ;
 vajku% mij+Pron+Indef+Pl+Use/Sub:vajku% m idiosyncmij ; ! speller diehti
 vajku% guhti+Pron+Indef+Use/Sub:vajku% ge%> oblintercas_guhti ; ! speller diehti
 vajku% guhti+Pron+Indef+Sg+Ela+Use/Sub:vajku% gæsste%> K-s ; ! speller diehti
 vajku% guhti+Pron+Indef+Sg+Ela+Use/Sub:vajku% gæssta%> K-s ;  ! speller diehti
 vajku% guhti+Pron+Indef+Sg+Ine+Use/Sub:vajku% gæn'na%> K-s ; ! speller diehti
 vajku% guhti+Pron+Indef+Sg+Ine+Use/Sub:vajku% gæn'ne%> K-s ; ! speller diehti
 vajku% guhti+Pron+Indef+Sg+Ess+Use/Sub:vajku% guhti%>n K-s ; ! speller diehti
 vajku% guhti+Pron+Indef+Sg+Par+Use/Sub:vajku% gudi%>t K-s ; ! speller diehti
 vajku% goabbá+Pron+Indef+Use/Sub:vajku% goa goabbácase ; ! speller diehti
 vájk% mij+Pron+Indef+Pl+Use/Sub:vájk% m idiosyncmij ; ! speller diehti
 vájk% guhti+Pron+Indef+Use/Sub:vájk% ge%> oblintercas_guhti ; ! speller diehti
 vájk% guhti+Pron+Indef+Sg+Ela+Use/Sub:vájk% gæsste%> K-s ; ! speller diehti
 vájk% guhti+Pron+Indef+Sg+Ela+Use/Sub:vájk% gæssta%> K-s ;  ! speller diehti
 vájk% guhti+Pron+Indef+Sg+Ine+Use/Sub:vájk% gæn'na%> K-s ; ! speller diehti
 vájk% guhti+Pron+Indef+Sg+Ine+Use/Sub:vájk% gæn'ne%> K-s ; ! speller diehti
 vájk% guhti+Pron+Indef+Sg+Ess+Use/Sub:vájk% guhti%>n K-s ; ! speller diehti
 vájk% guhti+Pron+Indef+Sg+Par+Use/Sub:vájk% gudi%>t K-s ; ! speller diehti
 vájk% goabbá+Pron+Indef+Use/Sub:vájk% goa goabbácase ; ! speller diehti
aktak+Pron+Indef:avta%> aktakoblcase ;
guhtik+Pron+Indef:ge%> guhtikobl ;
iesj#guhtik+Pron+Indef:iesjge%> guhtikobl ;
fært#guhtik+Pron+Indef:færtge%> guhtikobl ;
ietjá+Pron+Indef:ietjá%> oblietjácase ;
ietjá+Pron+Indef:iehtjád%> plurietjácase ;
mige+Pron+Indef:ma%> migeobl ;
muhtem+Pron+Indef:muhtem%> muhtemcase ;
muhtem+Pron+Indef:muhti%> goappátjagácase ;
nágin+Pron+Indef:nágin%> muhtemcase ;
soames+Pron+Indef:soabmás%> oblsoamescase ;
enas+Pron+Indef:ednas%> oblsoamescase ;
goabbák+Pron+Indef:goappá%> aktakoblcase ;
juoga+Pron+Indef:juo juogacase ;
gájka+Pron+Indef:gájk gájkacase ;
goappátjagá+Pron+Indef:goappátjagá%> goappátjagácase ;
ednak+Pron+Indef:ednag%> oblsoamescase ;
ednaga+Pron+Indef:ednag%> ednagacase ;
guoktása+Pron+Indef:guoktás%> ednagacase ;
galles+Pron+Indef:gallás%> oblsoamescase ;
gallát+Pron+Indef:gallád%> oblsoamescase ;
 unnán+Pron+Indef+Use/Sub:unnán%> oblsoamescase ; !
ietjes+Pron+Indef:iehtjás%> oblsoamescase ;
